# 关于应收票据划分当中比例的 22 个问题

提问人：renaiqiang 时间：2020-10-29 20:33:07
实务中，对于绝大部分企业而言，应收票据不满足划分为以公允价值计量且其变动计入当期损益的金融资产的条件。但是，在非常罕见的情况下，如果个别企业有非常充分的证据能够说明，其在日常经营活动中，持有应收票据的目的均为用于背书等转让行为，导致应收票据的业务模式仅为“以出售该金融资产为目标”，几乎从未“以收取合同现金流量为目标”，其可以将应收票据指定为以公允价值计量且其变动计入当期损益的金融资产。
问题 1 此段话当中的“几乎从未”有比例限制吗？是按照次数比例计算，还是按照金额比例计算，例如：企业 1 年当中有收到 100 笔银行承兑，公司有 95 笔进行支付供应商货款或者贴现，只有 5 笔是持有至到期进行收款，是否应当将应收票据指定为以公允价值计量且其变动计入当期损益的金融资产。这个比例如何把握准则规定，金融资产同时符合下列条件的，应当分类为以摊余成本计量的金融资产：（ 1 ）企业管理该金融资产的业务模式是以收取合同现金流量为目标。（ 2 ）该金融资产的合同条款规定，在特定日期产生的现金流量，仅为对本金和以未偿付本金金额为基础的利息的支付。
问题 2 假设一个企业当年收到 100 笔银行承兑，公司设定的以持有至到期为目标，收取合同现金流量，但实际经营当中，有 60 笔持有至到期了， 40 笔进行了贴现或支付供应商货款。企业设定的目标或意图与企业的实际经营活动结果不一致，又该如何判断到底是划分为以摊余成本计量的金融资产还是以公允价值计量且其变动计入其他综合收益的金融资产，关于应收票据在金融资产的分类的比例如何划分？这一点疑惑很大，望陈老师答疑

回答人：chenyiwei
1 、根据具体情况判断。准则并没有定量的标准。但如果背书转让或贴现（且满足终止确认条件，下同）的笔数和金额均达到95%以上，则可以认为满足条件。
2 、管理层原先设定的业务模式是以收取合同现金流量为目标，但实际操作中有较多的背书转让和贴现，此时不能据此对原有金融资产进行重分类，但对于后续新增的金融资产，应谨慎判断管理层对业务模式的表述是否符合实际，是否应建议管理层修改其表述。